# 求助陈版关于合伙企业//项目公司合并比例

提问人：niutiaotiao 时间：2020-01-07 14:06:31
请教陈版主，请见图片。B是GP，和其他自然人C合伙成立D，D持股E 40%，B持股E60%。根据合伙协议，B和C持有合伙企业的股份，合伙人根据投资比例承担利润/亏损。没有明股实债的情况。
请问下， 1 、E项目公司纳入合并范围的比重是如何计算的，是否是60%+1%*40%？ 2 、另外对于D 合伙企业，是否能纳入合并范围，纳入合并的比例是如何计算呢？谢谢。
Untitled.png
(106.02 KB, 下载次数: 5)
2020-1-7 14:09 上传

回答人：chenyiwei
如果不考虑其他特殊因素，则合伙企业D应由C自然人控制，A并不控制该合伙企业（故D不能纳入A或B的合并报表范围），所以在A的合并报表中，对E项目公司的少数股权比例仍有40%，不能将“1%*40%”穿透作为归母权益，因为这部分权益并不是A或者B可以控制的。
但要考虑：设立D的目的是否就是为了向E提供融资，以及C可从D合伙企业取得的收益在多大程度上与E的经营损益挂钩，或者A或B是否变相向C承诺保本和保底收益。不排除A或B在某些特殊情况下可以合并D，此时需将C在D中的权益作为负债处理，应归属于C的收益作为利息支出处理。